【裁判字號】    99,簡上,190
【裁判日期】    991224
【裁判案由】    確認本票債權不存在
【裁判全文】
臺灣臺中地方法院民事判決  99年度簡上字第190號
上  訴  人  楊晉旭
訴訟代理人  劉思顯律師
            張究安律師
上  訴  人  楊再瑤
上列當事人間請求確認本票債權不存在事件，兩造對於中華民國
99年5月20日本院沙鹿簡易庭98年度沙簡字第591號第一審判決各
自提起上訴，本院於民國99年12月3日言詞辯論終結，判決如下
：
    主      文
原判決主文第一項關於上訴人楊再瑤敗訴部分及訴訟費用之裁判
均廢棄。
上開廢棄部分，上訴人楊晉旭在第一審之訴駁回。
上訴人楊晉旭之上訴駁回。
第一、二審之訴訟費用均由上訴人楊晉旭負擔。
    事實及理由
一、兩造之聲明：
  (一)上訴人楊晉旭之上訴聲明：
  (1)原判決不利於上訴人楊晉旭之部分廢棄。
  (2)上開廢棄部分，確認上訴人楊再瑤持有上訴人楊晉旭如附表
    一所示之本票1紙，於新台幣（下同）150萬8000元，對上訴
    人楊晉旭之本票債權不存在。
  (3)第一、二審之訴訟費用由上訴人楊再瑤負擔。
  (二)上訴人楊晉旭之答辯聲明：
  (1)上訴駁回。
  (2)第一、二審之訴訟費用由上訴人楊再瑤負擔。
  (三)上訴人楊再瑤之上訴聲明：
  (1)原判決不利於上訴人楊再瑤之部分廢棄。
  (2)上開廢棄部分，上訴人楊晉旭在第一審之訴駁回。
  (3)第一、二審之訴訟費用由上訴人楊再瑤負擔。
  (四)上訴人楊再瑤之答辯聲明：
  (1)上訴駁回。
  (2)第一、二審之訴訟費用由上訴人楊晉旭負擔。
二、兩造之陳述：
  (一)上訴人楊晉旭於原審起訴及本院審理時補充陳述略以：
  (1)上訴人楊再瑤於民國98年10月14日持上訴人楊晉旭所簽發之
    如附表一所示之本票1紙（下稱系爭本票），向本院聲請本
    票裁定在案。而上訴人楊再瑤為上訴人楊晉旭之叔父，上訴
    人楊晉旭之父親即訴外人楊再鎰生前於台中縣梧棲鎮經營勝
    益機車行，為光陽機車股份有限公司（下稱光陽公司）之總
    經銷，故楊再鎰須向光陽公司進大量機車供經銷，每10日須
    與光陽公司結帳一次。而於88年921地震前，楊再鎰之資金
    調度尚佳，均有足夠之資金支付光陽公司，惟地震後生意蕭
    條，如向光陽公司所進之機車未能於每10日之結帳日內銷出
    ，則無足夠之現金支付光陽公司，故楊再鎰遂於89、90年間
    ，陸續向上訴人楊再瑤調度資金，每次約10幾萬，楊再鎰則
    開立支票予上訴人楊再瑤作為還款擔保，俟楊再鎰將錢還給
    上訴人楊再瑤後，上訴人楊再瑤會在支票上親自書寫作廢二
    字後，再將支票返還給楊再鎰。上訴人楊再瑤因擔心楊再鎰
    無法清償上開調度之款項或所提供擔保之支票無法兌現，因
    此趁上訴人楊晉旭退伍沒多久，涉世未深，以要擔保楊再鎰
    日後所調度之金錢能清償或所出具之支票能兌現為由，要求
    上訴人楊晉旭另開立1紙200萬元之即期本票（僅載發票日，
    未載到期日）作為擔保，上訴人楊晉旭因相信上訴人楊再瑤
    為親叔父，應不會對上訴人楊晉旭做出不利之行為，方在上
    訴人楊再瑤之指示下，簽發系爭本票交給上訴人楊再瑤。是
    兩造間從未有任何金錢往來，且楊再鎰向上訴人楊再瑤所調
    度之金錢均已清償完畢，則上訴人楊晉旭對上訴人楊再瑤所
    簽發前開擔保系爭本票之票據債權已不存在。退步言之，系
    爭本票為即期本票，僅載發票日為89年12月31日，未載到期
    日，故上訴人楊再瑤持向本院聲請本票裁定之上開系爭本票
    上所載之到期日96年6月30日，應係執票人即上訴人楊再瑤
    擅自填寫。故上訴人楊再瑤之票據請求權，應自89年12月31
    日起算3年，於93年1月1日應已罹於時效，上訴人楊晉旭茲
    提出時效抗辯，上訴人楊再瑤對上訴人楊晉旭所簽發之上開
    擔保系爭本票之票據債權業已不存在。並聲明判決：確認上
    訴人楊再瑤持有上訴人楊晉旭所簽發如附表一所示之本票1
    紙，對上訴人楊晉旭之票據債權不存在。
  (2)原審未經上訴人楊再瑤證明其與楊再鎰有借貸意思表示互相
    一致，逕以上訴人楊再瑤提出匯款予楊再鎰之匯款單，遽以
    認定楊再鎰有向上訴人楊再瑤借款110萬8000元，於法自有
    未合。又上訴人楊晉旭向台中商業銀行申請之支票（票號計
    0000000至0000000號，共25張），多係提供上訴人楊晉旭之
    父母親作為經營機車行使用，其中上訴人楊再瑤所提出已跳
    票之如附表二所示台中商業銀行中港分行、票號分別為TKA0
    000000號、TKA0000000號、面額各為10萬元及30萬元之支票
    ，亦係楊再鎰持向上訴人楊再瑤借貸之用，但上開40萬元之
    票款，楊再鎰嗣已清償予上訴人楊再瑤，惟因90年間上訴人
    楊晉旭之父母親與上訴人楊再瑤間之關係已陷入谷底，是上
    訴人楊再瑤拒將上開2紙支票返還予上訴人楊晉旭之父母親
    。此由上訴人楊再瑤於原審陳稱：支票退票後有換開本票，
    所以就不算了；楊再鎰因為欠伊錢，不敢面對伊，才沒有要
    求退還支票等語，可知如確有上訴人楊再瑤所述以本票換回
    跳票支票之情形，則上開跳票之2紙支票，應視為已清償，
    上訴人楊再瑤理應返還支票，則上訴人楊再瑤持上開2紙支
    票欲證明上訴人楊晉旭及其父親楊再鎰仍積欠上訴人楊再瑤
    40 萬元借款云云，亦不足採。
  (3)又上訴人楊再瑤雖提出諸多上訴人楊晉旭及其父母親所簽發
    之支票及本票，然票據為無因證券，交付票據之原因甚多，
    非僅囿於金錢借貸一端而已，故除別有證據外，僅為票據之
    簽發、授受或轉讓，自不足以證明其原因事實。
  (4)基上所述，上訴人楊再瑤既無法證明上開110萬8000元，係
    基於借貸關係而匯款給上訴人楊晉旭之父親楊再鎰；且上訴
    人楊再瑤亦承認上開面額共計40萬元2紙支票，業已換發系
    爭本票而清償，足認楊再鎰並未積欠上訴人楊再瑤150萬800
    0元之借款債務。
  (5)上訴人楊再瑤提起上訴後，雖另提出其分別於89年3月2日及
    89年3月27日匯款予楊再鎰之匯款單，再加上原審判決確認
    之150萬8000元，主張其匯款之金額已超過系爭本票之200萬
    元面額云云。惟依上揭說明，縱上訴人楊再鎰曾分別二次於
    前揭時間匯款予楊再鎰，然上訴人楊再瑤並未舉證其就該款
    項與楊再鎰有借貸意思表示一致之情事，自亦不能依此認定
    上訴人楊再瑤與上訴人楊晉旭或楊再鎰間有上開金錢借貸關
    係存在。
  (6)上訴人楊再瑤雖又提出上訴人楊晉旭所簽寫其上並記載「本
    人楊晉旭向楊再瑤借貳佰柒拾萬元整…」等語之「同意書」
    。惟上開同意書是上訴人楊再瑤先寫範本，然後令上訴人楊
    晉旭照抄，惟事實上當日兩造於並無借貸60萬元，亦非供作
    上訴人楊晉旭父母親借錢之擔保。
  (7)再楊再鎰前向上訴人楊再瑤所借之款項，均已清償完畢，此
    有上訴人楊再瑤所返還之由楊再鎰所簽發，其上註明「作廢
    」、金額共計220萬元之支票7紙（見原審卷原證二）可證；
    再上訴人楊晉旭父母親均從賣機車所得，以現金清償積欠上
    訴人楊再瑤之債務，故無匯款之紀錄可查，惟依上訴人楊再
    瑤曾於原審陳稱：「還錢不會簽收據給上訴人楊晉旭的父母
    親，上訴人楊晉旭的父母親有還錢就會將票據還給上訴人楊
    晉旭之父母親」等語，即可證明上訴人楊再瑤退還楊再鎰之
    上開7紙支票所載之金額，楊再鎰應確已清償，且上訴人楊
    再瑤並不會簽收據給楊再鎰。
  (二)上訴人楊再瑤於原審及本院審理時補充陳述意旨略以：
  (1)上訴人楊再瑤所執上訴人楊晉旭簽發之系爭本票中之借款日
    期89年12月31日、姓名、金額皆是上訴人楊晉旭所填寫，並
    非上訴人楊再瑤之筆跡。至系爭本票到期日空白未填寫，係
    因上訴人楊晉旭同意在5年內如未還款200萬元，方可自行處
    理。故上訴人楊再瑤於98年10月14日聲請本票裁定，並自行
    填寫到期日，自無偽造可言。倘兩造未有金錢往來，為何簽
    發系爭本票及上開面額10萬元、30萬元之支票各1紙予上訴
    人楊再瑤？事實上在89年間，上訴人楊晉旭與其父母常向上
    訴人楊再瑤借貸，故在上訴人楊再瑤之認知，上訴人楊晉旭
    確曾向上訴人楊再瑤借貸款項，並開立系爭本票，資供擔保
    。基此，上訴人楊再瑤先後陸續由臺灣銀行匯款至上訴人楊
    晉旭父親楊再鎰在梧棲農會信用部之帳戶，由其轉交予上訴
    人楊晉旭。退而言之，縱認該等金錢借貸債務並非係上訴人
    楊晉旭向上訴人楊再瑤所借，然上訴人楊晉旭既已自承該等
    金錢借貸債務乃是楊再鎰向上訴人楊再瑤所借貸，其僅係單
    純開立系爭本票以供擔保，及證人即上訴人楊晉旭之母楊蔡
    月里亦於原審審理中到庭證稱：伊及伊先生都曾向上訴人楊
    再瑤借貸，上訴人楊晉旭為此才簽立系爭本票以為擔保等語
    。足見楊再鎰確對上訴人楊再瑤負有金錢借貸債務，而上訴
    人楊晉旭亦確係為擔保上開借貸債務，始開立系爭本票予上
    訴人楊再瑤收執，以為擔保之用。蓋楊再鎰如未向上訴人楊
    再瑤借貸，以上訴人楊晉旭簽立系爭本票時乃屬已成年，具
    有健全智識之人，豈會無端開立如此高面額之系爭本票予上
    訴人楊再瑤。
  (2)原審依上訴人楊再瑤所提出匯款予楊再鎰之匯款單及以上訴
    人楊晉旭名義所開立2紙40萬元支票，認定系爭本票於150萬
    8000元範圍之票據債權存在。惟上訴人楊再瑤除於原審所提
    出之上開匯款外，另於89年3月2日及89年3月27日，亦先後
    匯款20萬元、47萬7500元，合計67萬7500元予楊再鎰，再加
    計原審認定之150萬8000元，共計218萬5500元，然原審僅確
    認上訴人楊再瑤所持有之系爭本票於150萬8000元之數額內
    ，對於上訴人楊晉旭之本票債權存在，自非正確。又依上開
    同意書，可證明上訴人楊晉旭曾向上訴人楊再瑤拿60萬元，
    當初令上訴人楊晉旭簽立該同意書之目的，係在擔保上訴人
    楊晉旭父母親之債務。
  (3)又上訴人楊晉旭雖稱：伊父母親積欠上訴人楊再瑤之金錢債
    務，業已清償完畢等語，惟上訴人楊晉旭就此並未提出如開
    支票兌現之證明、匯款銀行之證明、還款現金簽收等資料證
    明，自難逕信。蓋上訴人楊晉旭父母親如早已將積欠上訴人
    楊再瑤之前債務清償完畢，何以未向上訴人楊再瑤要求開立
    清償完畢之證明文書、或收受上訴人楊晉旭父母清償給付之
    收據，益見上訴人楊晉旭就此所稱不實。
  (4)至上開台中縣梧棲鎮農會信用部之7紙支票，係因楊再鎰在
    台中縣梧棲鎮農會信用部支票帳戶，於89年間就已是拒絕往
    來戶；故上訴人楊晉旭母親楊蔡月里遂另開立一紙400萬本
    票，以此本票更換該7紙作廢之支票（以票易票），並非如
    上訴人楊晉旭所言，係將此7紙支票作為還款擔保之用及還
    清借款之依據。
三、原審法院審酌兩造之攻擊防禦方法，分別為兩造部分敗訴之
    判決。兩造對原審判決敗訴部分不服，均各自提起上訴，並
    為前揭上訴及答辯聲明。
四、本件兩造經本院整理簡化爭點，其結果如下：
  (一)不爭執之事項：
  (1)上訴人楊晉旭於89年12月31日簽發系爭本票，交付上訴人楊
    再瑤。嗣上訴人楊再瑤填上到期日「96年6月30日」後，於9
    8年10月14日向本院聲請本票裁定，並經本院以98年度司票
    字第8624民事裁定准許強制執行。
  (2)上訴人楊再瑤曾分別於89年3月2日匯款20萬元、89年3月4日
    匯款32萬3000元、89年3月27日匯款47萬7500元、89年6月15
    日匯款30萬元、89年7月19日匯款29萬1000元、89年7月28日
    匯款19萬4000元，共計178萬5500元，至上訴人楊晉旭之父
    親楊再鎰梧棲鎮農會信用部之帳戶內。
  (3)上訴人楊再瑤所持有上訴人楊晉旭所簽發之如附表二所示票
    據號碼分別為TKA0000000號、TKA0000000號，票面金額為10
    萬元及30萬元，發票日為90年4月9日及90年4月27日，付款
    人為台中商業銀行中港分行之2紙支票，係上訴人楊晉旭提
    供其父親楊再鎰作為向上訴人楊再瑤借貸所交付。
  (4)上訴人楊晉旭對於卷附上訴人楊再瑤所提出89年12月25日同意
    書之形式上真正不爭執。
  (二)爭執之事項：
  (1)系爭本票所擔保之債權為何？
  (2)系爭本票所擔保之債權，是否已清償完畢？
  (3)系爭本票之票據債權是否已罹於時效而消滅？
五、本件得心證之理由：
  (一)前揭不爭執之事項，復有本院98年度司票字第8624號民事裁
    定、匯款單、系爭本票、支票存根及同意書等資料為證，此
    部分堪信為真實。
  (二)上訴人楊晉旭又主張其父親楊再鎰生前於台中縣梧棲鎮經營
    機車行，於921地震後，因生意蕭條，曾於89年及90年2年間
    陸續向上訴人楊再瑤調度資金，每次約10幾萬至數10萬元不
    等，楊再鎰並會另外開立支票給上訴人楊再瑤作為還款擔保
    ，俟楊再鎰將錢還給上訴人楊再瑤後，上訴人楊再瑤會在支
    票上親自書寫作廢二字後，再將支票返還給楊再鎰，上訴人
    楊再瑤因擔心楊再鎰無法清償上開調度之款項或所提供擔保
    之支票無法兌現，遂以要擔保楊再鎰日後所調度之金錢能清
    償或所出具之支票能兌現為由，要求上訴人楊晉旭另外簽發
    系爭本票作為擔保等語，上訴人楊再瑤則辯稱上訴人楊晉旭
    亦為共同借款人等詞，惟姑不論上訴人楊晉旭是否確亦有出
    面向上訴人楊再瑤借款，惟上訴人楊晉旭簽發系爭本票顯有
    包含擔保其父親楊再鎰對上訴人楊再瑤之借款債務乙節，至
    堪認定。
  (三)按當事人主張有利於己之事實者，就其事實有舉證之責任。
    民事訴訟法第277條前段定有明文。又稱消費借貸者，謂當
    事人一方移轉金錢或其他代替物之所有權於他方，而約定他
    方以種類、品質、數量相同之物返還之契約，民法第474條
    第1項，亦定有明文。次按消費借貸法律關係之成立，須具
    備：借貸意思表示相互一致、交付借貸物等特別要件，是當
    事人主張有金錢借貸關係存在，須就其發生所須具備之特別
    要件即金錢之交付及借貸意思表示互相一致負舉證之責任。
    又按票據為無因證券，票據債權人就其取得票據之原因，固
    不負證明之責任，惟執票人如主張票據係發票人向其借款而
    簽發交付，而發票人抗辯未收受借款，消費借貸並未成立，
    則就借款已交付之事實，自應由執票人負舉證責任（參最高
    法院89年度台上字第85號判決意旨）。兩造對於其等為系爭
    本票授受之直接當事人，並不爭執，而上訴人楊晉旭主張其
    簽發系爭本票係為擔保其父親楊再鎰向上訴人楊再瑤調借金
    錢清償之用，則揆諸上開規定及判決意旨說明，上訴人楊再
    瑤自應先就其借款予楊再鎰之有利於己之事實，負舉證之責
    。經查，上訴人楊再瑤曾分別於89年3月2日匯款20萬元、89
    年3月4日匯款32萬3000元、89年3月27日匯款47萬7500元、8
    9年6月15日匯款30萬元、89年7月19日匯款29萬1000元、89
    年7月28日匯款19萬4000元，共計178萬5500元，至楊再鎰梧
    棲鎮農會信用部之帳戶內等情，已如前述；又楊再鎰生前於
    台中縣梧棲鎮經營機車行，於921地震後，因生意蕭條，曾
    於89年及90年2年間陸續向上訴人楊再瑤調度資金，每次約
    10幾萬至數10萬元不等，系爭本票係擔保楊再鎰向上訴人楊
    再瑤借款清償之用乙節，亦經上訴人楊晉旭自陳在卷，另證
    人即上訴人楊晉旭之母親楊蔡月里中於原審亦到庭證稱：我
    及我先生（指楊再鎰）都有向上訴人楊再瑤借錢等語；另上
    訴人楊晉旭亦坦認其所請領之台中商業銀行中港分行之支票
    均交由其父親楊再鎰使用，上開如附表二所示面額計40萬元
    2紙支票，係上訴人楊晉旭提供其父親楊再鎰作為向上訴人
    楊再瑤借貸款項所交付等情。綜合上述，足見上訴人楊再鎰
    確有交付上訴人楊晉旭父親楊再鎰款項0000000元（0000000
    元＋400000元=0000000元），且顯係基於消費借貸之意思合
    致而交付，渠等間就該款項自應成立消費借貸契約關係，足
    堪認定。上訴人楊晉旭主張上開款項，並非基於消費借貸之
    合意而交付云云，自不足採。
  (四)又上訴人楊晉旭主張其父親楊再鎰向上訴人楊再瑤所借款項
    均已清償，並提出前開面額共計220萬元7紙支票為證，惟此
    為上訴人楊再瑤所堅決否認，辯稱：因楊再鎰之支票帳戶於
    89年就已經是拒絕往來戶了，故上訴人楊晉旭母親楊蔡月里
    另開立1紙400萬本票，以此本票更換7紙作廢之支票等語。
    則上訴人楊晉旭就上開所稱業已清償有利於己之事實，自應
    舉證證明之。查衡諸楊再鎰如確有清償上訴人楊再瑤上開7
    紙支票之債務，上訴人楊晉旭焉需再於同年（即89年）12月
    31日簽立系爭本票交予上訴人楊再瑤收執，以擔保其父親楊
    再鎰積欠上訴人楊再瑤之借款債務；且姑不論上訴人楊再瑤
    上開所辯是否屬實，上訴人楊晉旭於原審審理時亦自承：「
    （問）：是不是上訴人楊再瑤匯款，上訴人楊晉旭父親楊再
    鎰才簽發原證二之支票？（答）不是，原證二是另外有再交
    付借款，當上訴人楊晉旭的父親有清償到一定的金額，上訴
    人楊再瑤有將這7張支票陸續返還上訴人楊晉旭父親」等語
    （見原審卷99年4月14日言詞辯論筆錄），足認楊再鎰縱有
    還款220萬元，亦係清償另一部分借款，核與前述上訴人楊
    再瑤匯款178萬5500元無涉。又上開如附表二所示支票2紙，
    嗣屆期後經上訴人楊再瑤提示卻遭退票而不獲付等情，亦有
    該2紙支票及退票理由附於原審卷可參，而依上訴人楊再瑤
    所稱該2紙支票退票後，有另換開系爭本票之情事，而上訴
    人楊晉旭既無法舉證證明系爭本票之債務業已清償，依舉證
    責任分配原則，其自應受不利之認定，尚難認該部分借款債
    務已清償。參諸系爭本票所擔保之借款債務如確已清償，則
    當時上訴人楊晉旭或其父親楊再鎰為何未立即取回系爭本票
    ？以避免日後發生糾葛，亦與常情相違。故上訴人楊晉旭前
    揭所辯，亦不足取。
  (五)另上訴人楊晉旭雖主張其開立系爭本票為即期本票，僅載發
    票日為89年12月31日，未載到期日，上訴人楊再瑤持向本院
    聲請本票裁定之系爭本票上所載之到期日96年6月30日應係
    執票人即上訴人楊再瑤擅自填寫，因此上訴人楊再瑤之票據
    請求權應自89年12月31日起算3年，於93年1月1日應已罹於
    時效等語，惟按上訴人楊再瑤對於上訴人楊晉旭之系爭票款
    請求權其消滅時效縱認已完成，其債權亦非當然消滅，僅為
    債務人得拒絕給付之自然債務而已，則上訴人楊晉旭以時效
    完成為由，主張上訴人楊再瑤就系爭本票之票據債權不存在
    云云，亦屬無據（參最高法院86年度台上字第919號判決意
    旨）。
  (六)末按在票據上簽名者，依票上所載文義負責，票據法第5條
    第1項定有明文。又本票未載到期日視為見票即付；又執票
    人向本票債務人行使追索權時，得請求自到期日起，如無約
    定利率，依年利6釐計算之利息。票據法第120條第2項、第
    124條、第97條第1項第2款亦定有明文。本件上訴人楊晉旭
    既自承簽發系爭本票係為擔保其父親楊再鎰對上訴人楊再瑤
    所負借款債務之履行，而上訴人楊再瑤已證明楊再鎰向其借
    款218萬5500元，上訴人楊晉旭復未能證明已清償該部分借
    款，則兩造間自仍有原因債權存在，上訴人楊晉旭自應依系
    爭本票之票載文義負責。從而，上訴人楊晉旭請求確認上訴
    人楊再瑤就其持有上訴人楊晉旭所簽發之系爭本票票據債權
    不存在，即屬無據，不應准許。原審未及審酌上訴人楊再瑤
    於本院第二審審理中所提出之上開2紙匯款單，而判決確認
    上訴人楊再瑤就系爭本票逾150萬8000元及法定遲延利息部
    分，對上訴人楊晉旭之票據債權不存在，而為上訴人楊再瑤
    敗訴之判決，即有不當，上訴人楊再瑤上訴論旨，指摘此部
    分原判決不當，求予廢棄，非無理由，應將此部分廢棄改判
    駁回上訴人楊晉旭在第一審之訴。至原判決駁回上訴人楊晉
    旭其餘請求部分，則無不妥，上訴人楊晉旭上訴論旨，指摘
    此部分原判決不當，求予廢棄，非有理由，應予駁回。
六、本件事證已臻明確，兩造其餘攻擊、防禦方法及舉證經審酌
    後，認與判決結果不生影響，爰無逐一論述之必要，附此敘
    明。
七、據上論結，本件上訴人楊再瑤之上訴為有理由，上訴人楊晉
    旭之上訴為無理由。依民事訴訟法第436條之1第3項、第450
    條、第449條第1項、第78條，判決如主文。
中    華    民    國    99    年    12    月   24    日
                  民事第四庭  審判長法  官  楊國精
                                    法  官  王金洲
                                    法  官  黃文進
 附表一（本票）：
┌──┬────────┬────────┬──────┬──────┬─────┐
│編號│發  票   日     │  票面金額      │到  期   日 │利息起算日  │票據號碼  │
│    │                │    （新臺幣）  │            │            │          │
├──┼────────┼────────┼──────┼──────┼─────┤
│1   │89年12月31日    │2,000,000元     │96年6月30日 │96年6月30日 │225711    │
│    │                │                │            │            │          │
│    │                │                │            │            │          │
└──┴────────┴────────┴──────┴──────┴─────┘
 附表二（支票）：
┌─┬─────┬───────┬─────┬─────┬────────┐
│編│發 票 人  │付   款  人   │ 票據號碼 │ 票面金額 │發票日          │
│號│          │              │          │（新臺幣）│                │
├─┼─────┼───────┼─────┼─────┼────────┤
│1 │楊晉旭    │臺中商業銀行中│TKA0000000│100,000   │90年4月9日      │
│  │          │港分行        │          │          │                │
├─┼─────┼───────┼─────┼─────┼────────┤
│2 │同上      │同上          │TKA0000000│300,000元 │90年4月27日     │
│  │          │              │          │          │                │
└─┴─────┴───────┴─────┴─────┴────────┘
以上正本證明與原本無異。
本判決不得上訴。
中    華    民    國    99    年    12    月    24    日
                                    書記官

司法院資訊處製作；財團法人民間司法改革基金會備份。
